CESAR **MIRANDA**

Guadalajara Jalisco 俞

33 3143 2281

cesarmr515@gmail.com ≥

Cesar Miranda in



OBJETIVO

Superarme en el sector profesional para desarrollarme eficazmente en el ámbito laboral. Adquirir experiencia en el sector del desarrollo web y desempeñar las labores que sean requeridas, ya sea en el lado del cliente o en el lado del servidor.



EDUCACIÓN

Conalep Tlaquepaque | Preparatoria Técnica

01/08/2019 - 15/07/2022

Durante esta etapa, conseguí el titulo de "Profesional técnico Bachiller en informática", además de conseguir certificados de Office y desarrollar proyectos académicos.

Cursos de Desarrollo | Educación Autodidacta

10/09/2022 - (ACTUALIDAD)

He continuado mi aprendizaje con diversos cursos de desarrollo web en la plataforma UDEMY.



EXPERIENCIA

Administrador de Pacientes | Freelance

09/02/2022 - 13/02/2022

Proyecto personal en el cual desarrollé mis habilidades con librerías de desarrollo web Front-End.

Buscador de Autos | Freelance

08/01/2022 - 10/01/2022

Proyecto Full Front-End donde puse en practica mis habilidades con el manejo del DOM.

APTITUDES

- Conocimiento en HTML5, CSS3, JavaScript, ES6+. React JS, MySQL, PHP, C#.
- Conocimiento en herramientas de desarrollo como VS CODE, ait, github, SGBD.
- Facilidad para trabajo en equipo.
- Creatividad para resolución de problemas.
- Facilidad de aprendizaje.
- Proactividad.



ACTIVIDADES

He trabajado en diversos proyectos personales enfocados al desarrollo, además de tener ideas para seguir incrementando mis conocimientos. Siempre intento aprender cosas nuevas y estar al día con todo lo relacionado a las tecnologías de desarrollo y me esfuerzo por seguir ampliando mis conocimientos por medio de la práctica.